【裁判字號】    90,交易,192
【裁判日期】    901211
【裁判案由】    過失傷害
【裁判全文】
臺灣彰化地方法院刑事判決                          九十年度交易字第一九二號
    公  訴  人  臺灣彰化地方法院檢察署檢察官
    被      告  丙○○
    選任辯護人  張益隆律師
右列被告因過失傷害案件，經檢察官提起公訴（九十年度偵字第三五一四號），本院
判決如左︰
    主      文
丙○○從事業務之人，因業務上之過失傷害人，處有期徒刑參月，如易科罰金，以參
佰元折算壹日。
    事      實
一、丙○○為營業大貨車司機，係以駕駛為業務之人；其應注意在顯有妨害他車通行
    之處所不得停車，且停車亦應依車輛順行方向緊靠道路右側，而依當時情形，並
    無不能注意之情事，竟疏於注意，於民國（下同）八十九年十月七日十時二十三
    分許，將其駕駛車牌號碼ＧＱ─八四Ｏ號營業大貨車，停放在彰化縣彰化市○○
    路○段二一九號前，並占據大半慢車道而妨礙車輛通行，且未設置警示或反光標
    識，適有甲○○騎乘車號ＫＳＺ─四七一號重型機車前搭載其子乙○○（八十八
    年十二月二十五日生），後附載其子丁○○，亦疏未注意不得無照駕駛機器腳踏
    車，亦不得在駕駛人前附載人，且均應戴安全帽，並應注意車前狀況，隨時採取
    必要之安全措施，於行經前開地點時，因小孩吵鬧，一時疏於注意車前狀況，閃
    避不及而撞上該營業大貨車左後方，致人車倒地，其子乙○○因未戴安全帽而受
    有右後枕骨骨折、合併腦挫傷等傷害。
二、案經被害人乙○○之母甲○○訴由彰化縣警察局彰化分局報請臺灣彰化地方法院
    檢察署檢察官偵查起訴。
    理      由
一、訊據被告丙○○固坦承於前揭時地駕駛前開車輛肇事，致被害人受有傷害之事實
    ，惟否認有右揭犯行，辯稱：該路段車道寬敞，伊緊臨路旁停車，並非顯有妨害
    他車通行，且告訴人無照駕駛，機車超載又未讓小孩戴安全帽，甚又粗心大意，
    以致自己騎車撞上伊停放路邊之車輛，當時視線良好，一般人應不致撞上伊之車
    輛，可能是為躲避警員方撞上，故被害人受傷與伊之停車行為無因果關係云云；
    經查，被告右揭犯罪事實，業據告訴人甲○○指述綦詳，並經證人許啟筠證述屬
    實，並有驗傷診斷書、道路交通事故調查報告表及現場照片附卷可按；被告雖辯
    稱：伊未妨害他車通行，且告訴人因疏失以致自己騎車撞上伊停放路邊之車輛，
    伊無過失等詞，然按汽車駕駛人在顯有妨害他車通行之處所不得停車，且停車亦
    應依車輛順行方向緊靠道路右側，道路交通安全規則第一百十二條第一項第九款
    、第十款定有明文，本件被告違規停置於機車道之事實，業據告訴人及證人許啟
    筠指證甚明，並有現場照片在卷可資核對，應為真實，蓋機車本應行駛於機車道
    上，被告隨意停車，自屬顯有妨害他車通行之情形，雖告訴人無照駕駛、機車超
    載又未讓小孩戴安全帽及未注意車前狀況，致發生本件車禍，然被告有上述疏失
    ，亦不能因告訴人之過失較大而免其責任，另事發時被害人並未因警員在後而匆
    忙躲避等情，業據證人即警員何振昌到庭述明確，被告此部分所辯並不足採，而
    本件經送台灣省彰化縣區車輛行車事故鑑定委員會鑑定結果，亦持相同看法，益
    證被告之行為有過失，又被害人之受傷害，係由被告行為所致生，而被告之行為
    有過失，是被告之過失行為與被害人之受傷，自有相當因果關係；另事發時警員
    何振昌適於該處執行勤務，目擊事件經過，並隨即處理，亦據證人陳述甚明，被
    告主張其係自首犯罪云云，顯不足採；綜上所述，本件事證明確，被告犯行堪以
    認定。
二、被告係營業大貨車司機，係從事業務之人，核其所為，係犯刑法第二百八十四條
    第二項前段之罪。爰審酌被告之過失程度，被害人所受傷害．被告肇事後尚未與
    被害人和解等一切情狀等情，量如主文所示之刑，並諭知易科罰金之折算標準。
三、據上論斷，應依刑事訴訟法第二百九十九條第一項前段，刑法第二百八十四條第
    二項前段、第四十一條第一項，罰金罰鍰提高標準條例第一條前段、第二條，判
    決如主文。
本案經檢察官吳怡盈到庭執行職務。
中      華      民      國      九十      年      十二      月   十一   日
                                  臺灣彰化地方法院交通法庭
                                      法      官  謝  仁  棠
右正本證明與原本無異。
如不服本判決，應於判決送達後十日內向本院提出上訴狀( 須附繕本 )。
告訴人或被害人對於判決如有不服具備理由請求檢察官上訴者，其上訴期間之計算係
以檢察官收受判決正本之日期為準。
                                      法院書記官  于  淑  真
中      華      民      國      九十      年      十二      月   十二   日
刑法第二百八十四條
因過失傷害人者，處六月以下有期徒刑、拘役或五百元以下罰金。致重傷者，處一年
以下有期徒刑、拘役或五百元以下罰金。
從事業務之人，因業務之過失傷害人者，處一年以下有期徒刑、拘役或一千元以下罰
金。致重傷者，處三年以下有期徒刑、拘役或二千元以下罰金。


司法院資訊處製作；財團法人民間司法改革基金會備份。
